# 请教陈版，关注新收入准则适用的问题

提问人：lvjihao 时间：2019-11-10 06:30:15
陈老师，你好。我们有一家客户是生产销售大型机床设备的，合同里面约定了设备销售，安装和质保期，质保期为安装调试后 1 年。在旧收入准则下，我们是以设备的安装调试完成后，取得相关单据确认收入的。在新收入适用后，我们是要将其分为 3 项履约义务分开确认吗，此前我们怕客户提前确认，都严格卡死验收单据，现在将其中的设备销售义务按交付确认，感觉会对收入影响较大。我查询了之前在港股上市的昆明机床， 2017 年未实现新收入准则：机床销售收入确认是公司主营业务机床收入确认的时点为产品运输到客户指定的交付地点并由对方验收后确认。 2018 年实行新收入准则后改为; 公司主营业务机床收入确认的时点为产品运输到客户指定的交付地点后确认。 这样看来，好像也是由验收确认变为交付确认。但是昆机 2019年已退市，也怕没有代表性，所以想请教下陈老师的意见，谢谢

回答人：chenyiwei
原准则下，一般是作为 “需要安装和检验的商品销售”，则安装调试完成并通过客户验收时一次性确认收入。
新准则下，对于履约义务的划分，首先是设备交付和安装是否构成单项履约义务；其次后续质保属于保证性质保还是服务性质保。从此处情况看，如果质保期为安装调试后 1 年，则构成保证性质保的可能性较大，即质保不构成单项履约义务。
设备交付和安装调试是否构成两项履约义务，主要取决于安装调试工作是否可由客户自行完成（含外聘具有一般资质的施工队伍完成），还是只能由本企业完成；以及本企业是否需就安装调试过程中出现的问题向客户承担首要责任。在这种方面，一般的通用设备和专门针对客户需求定制的非标设备可能有不同的考虑。如果设备交付和安装调试只能作为一项履约义务的，则收入确认时点与原准则下预计不存在重大差异。